【裁判字號】    98,交聲,2871
【裁判日期】    981218
【裁判案由】    聲明異議
【裁判全文】
臺灣高雄地方法院交通事件裁定        98年度交聲字第2871號
原處分機關  交通部公路總局高雄區監理所
異  議  人  甲○○
上列異議人因違反道路交通管理處罰條例案件，對於交通部公路
總局高雄區監理所於民國98年10月6 日所為之裁決（高監自裁字
第裁80-N00000000號），聲明異議，本院裁定如下：
    主  文
異議駁回。
    理  由
一、原處分意旨略以：異議人即受處分人甲○○於民國98年10月
    6 日5 時12分許，因酒後駕駛車牌號碼8S-2006 號自用一般
    小客車，在高雄縣仁武鄉○○○街27巷9 之5 號前，經警攔
    查，對其實施酒測，經測得其呼氣酒精濃度為每公升0.31
    毫克，故開單舉發，原處分機關遂依道路交通管理處罰條例
    第35條第1 項第1 款規定，科處異議人罰鍰新台幣（下同）
    19500 元、吊扣駕駛執照12個月、並應參加道路安全習等語
    。
二、異議意旨略以：異議人於上開時、地，駕駛前揭自小客車，
    並無飲酒情事，亦未經警現場實施酒測，何以謂異議人之酒
    測值超過規定標準，又當天是異議人回到家之後，警察才到
    異議人住處強迫異議人簽名，異議人並無違規情事，應令舉
    發單位提出異議人確有違規行為之證明。為此，爰聲明異議
    ，請求撤銷原處分云云。
三、按汽車駕駛人飲用酒類或其他類似物後其吐氣所含酒精濃度
    超過每公升0.25毫克者，不得駕車；小型車駕駛人，駕駛汽
    車經測試檢定其吐氣所含酒精濃度超過每公升0.25毫克以上
    未滿0.4 毫克，且於期限內繳納罰鍰或到案聽候裁決者，處
    19,500元罰鍰，並當場移置保管該汽車及吊扣其駕駛執照1
    年，且應接受道路交通安全講習，道路交通安全規則第114
    條第2 款、道路交通管理處罰條例第35條第1 項第1 款、第
    24條第1 項第2 款、違反道路交通管理事件統一裁罰基準表
    分別定有明文。
四、經查：
(一)、本件異議人於98年10月6 日5 時12分許，因酒後駕駛車牌號
    碼8S-2006 號自用一般小客車，在高雄縣仁武鄉○○○街27
    巷9 之5 號前，經警對其實施酒測，經測得其呼氣酒精濃度
    為每公升0.31毫克，員警因而開單舉發，原處分機關遂依道
    路交通管理處罰條例第35條第1 項第1 款規定，科處異議人
    罰鍰19500 元、吊扣駕駛執照12個月、並應參加道路安全習
    等情，有交通部公路總局高雄區○○○○○道路交通管理事
    件裁決書、高雄縣政府警察局舉發違反道路交通管理事件通
    知單、汽車駕照基本資料、送達證書、酒測單各1 紙及現場
    照片3 張在卷可按，上開事實，堪予認定。
(二)、異議人雖執前詞置辯，然則證人即於事發當天於現場舉發異
    議人違規之警員乙○○到庭證稱：案發當天我們開巡邏車執
    行勤務，約五點九分許，行經仁武鄉○○路、仁和南街口時
    ，發現8S-2006 自小客車，在中正路之對向車道左轉進入仁
    和南街時，因該車轉彎的角度明顯過大，幾乎進入對向車道
    ，引起我的注意，我們就跟在他的車後，開啟警示燈並按鳴
    喇叭5 到6 聲示警要欄停，但異議人沒有停車繼續往前開，
    之後右轉進入27巷，異議人又轉進該巷弄之巷底，停在他們
    家門口，他所停放車輛的地點並非是私人所有的車庫，而是
    可供公眾通行使用的路邊，但是位在他們家門口，（參庭呈
    照片三張，本院卷第29-30 頁）。（異議人停車後，你們對
    他有進行盤查、酒測？）異議人停車後，我就下車去敲他的
    車門要他熄火下車，並請他出示駕照、行照，在對話的過程
    中，我發覺異議人的身上有酒味，因此認為他有酒後駕車之
    嫌，所以我就當場要求他接受酒測，當時我們的巡邏車上備
    有酒測的儀器。異議人當時確實有接受酒測，而對著吹管吹
    氣，當時所測出來的酒測值0.31，異議人當時有問說要罰多
    少錢？我回答他說機車是15000 ，汽車19500 ，但是還要扣
    車也就是移置保管，我當時就向異議人要求交付汽車鑰匙，
    異議人聽完以後，就馬上衝進去家裡面把門關起來，並說他
    沒有開車，也沒有酒駕，且說酒測單是你們隨便拿壹張來給
    我的，後來異議人就上樓了，我們就打電話回去跟所長報備
    ，所長說他要來現場處理，要與異議人溝通，所長到了現場
    之後就跟異議人的父母溝通，說這只是違規行為，既然已經
    吹氣了，就罰款繳交之後就沒事了，車子就可以領回了，他
    父母親後來就上樓勸異議人，大約僵持到九點多，期間他父
    母親還有請鄰居、鄉代來勸異議人，後來九點多異議人才下
    來門口並且在告發單及酒測單上簽名，並說他是有苦衷的，
    他說他是在統一上班，他們公司每週都會去監理站查公司的
    司機的駕照有無被吊扣、吊銷，因為本件異議人的行為，除
    罰鍰外，還必須被吊扣駕照十二個月，他如果駕照被吊扣的
    話，可能會沒有工作。我就請異議人去向監理所申訴看看等
    語綦詳。並證稱：（所以依你所述，異議人當天確實有接受
    酒測，並且依照你們酒測的程序對吹管吹氣？）對。我確定
    。（本件的告發通知單、酒測單上面「甲○○」之簽名及酒
    測單上的指印一枚，均係異議人所親自簽名、蓋印的？）是
    。都是異議人在現場所簽名蓋印的等語明確（本院卷第
    25-26 頁）。且異議人對舉發通知單及酒測單上之簽名為伊
    本人所簽乙節，復不爭執（本院卷第26頁背面）。故堪信，
    異議人當天確有接受警方酒測，並在舉發通知單及酒測單上
    簽名並蓋指印無疑。
(三)、反之，異議人先供承：當天有遭警員攔查，警察把伊攔下來
    後叫伊熄火下車，並要伊出示行照、駕照。看完之後就叫伊
    酒測，警察說是例行性酒測。後又改稱：伊沒有在路邊被警
    察攔查，伊剛剛是因為聽不懂「攔查」，才會告訴法官說途
    中有被警員攔查。警察要求對伊實施酒測的地點在伊家車庫
    ，且警察要求對伊實施酒測，而伊拒絕酒測之後，便立即上
    樓。當天從頭到尾都沒有作酒測等語（本院卷第23-24 頁）
    其供詞反覆不一，已難採信。況異議人既稱當天警員並未對
    其實施酒測，卻承認舉發通知單及酒測單上之簽名為伊本人
    所簽無訛，並聲稱伊係被強迫所簽，但警員或其他任何人當
    時並沒有拿槍指著伊強迫伊簽名。因為當時有縣議員、鄉代
    表、派出所所長來協調，所以伊最後還是有簽名云云（本院
    訴卷第26頁）。其所謂遭受強迫而簽名之解釋顯不合情理，
    亦與上開證人乙○○所證述之事發經過不符，誠難採信。
(四)、承上，異議人應有原處分所示於上開時、地酒後駕車之違規
    行為，並經員警施以酒測後開單告發，已堪認定。
五、綜上所述，原處分機關所為前揭裁罰，經核並無違誤，異議
    人執上開情詞提起本件聲明異議，洵無理由，自應予以駁回
    。
據上論斷，應依道路交通案件處理辦法第18條前段，裁定如主文
。
中    華    民    國    98    年    12    月    18    日
                  交通法庭    法  官  張  震
以上正本證明與原本無異。
如不服本裁定應於送達後5日內向本院提出抗告狀。
中    華    民    國    98    年    12    月    21    日
                              書記官  鄒秀珍


司法院資訊處製作；財團法人民間司法改革基金會備份。
